【裁判字號】    96,訴,3479
【裁判日期】    970215
【裁判案由】    毒品危害防制條例
【裁判全文】
臺灣板橋地方法院刑事判決              96年度訴字第3479號
公  訴  人  臺灣板橋地方法院檢察署檢察官
被      告  乙○○
上列被告因違反毒品危害防制條例案件，經檢察官提起公訴（九
十六年度毒偵字第五０八七號），因被告於本院準備程序時認罪
，本院裁定改依簡式審判程序審理，判決如下：
    主  文
乙○○施用第一級毒品，累犯，處有期徒刑壹年，扣案注射針筒
貳支、分裝勺參支、分裝袋肆個均沒收。
    事實及理由
一、本件犯罪事實引用如附件檢察官起訴書之記載。
二、證據
（一）被告乙○○於警詢、偵查及本院準備程序、審理中之自白
      。
（二）臺灣檢驗科技股份有限公司濫用藥物尿液檢驗報告一件。
（三）扣案注射針筒二支、分裝勺三支及分裝袋四個。
（四）臺灣板橋地方法院檢察署刑案資料查註紀錄表、臺灣高等
      法院被告前案紀錄表各一件。
三、核被告乙○○所為，係犯毒品危害防制條例第十條第一項之
    施用第一級毒品罪。被告非法持有第一級毒品海洛因之低度
    行為，已為施用之高度行為所吸收，不另論罪。再者，被告
    乙○○甫於九十六年二月二十八日執行有期徒刑完畢，有臺
    灣高等法院被告前案紀錄表一件在卷可考，其於有期徒刑執
    行完畢五年以內，故意再犯本件有期徒刑以上之罪，為累犯
    ，應依法加重其刑。爰審酌被告素行狀況不佳，且前已有施
    用毒品紀錄，竟又為本件犯行，顯見其戒除毒癮之意志力薄
    弱，並考量施用毒品乃自戕行為，所生危害非鉅，暨被告坦
    承犯行，犯後態度尚稱良好等一切情狀，量處如主文所示之
    刑。
四、扣案注射針筒二支、分裝勺三支及分裝袋四個係被告所有供
    其施用第一級毒品海洛因所用之物，業經被告於本院審理時
    供明無誤，爰依刑法第三十八條第一項第二款之規定宣告沒
    收。至扣案吸食器一組，經被告供稱為友人寄放之物，非屬
    被告所有之物，且與其施用第一級毒品之犯行無涉，爰不為
    沒收之宣告，附此敘明。
五、如不服本件判決，得自收受送達之日起十日內，向本院提出
    上訴狀。
據上論斷，應依刑事訴訟法第二百七十三條之一第一項、第二百
九十九條第一項前段，毒品危害防制條例第十條第一項，刑法第
十一條前段、第四十七條第一項，判決如主文。
本案經檢察官連思藩到庭執行職務。
中    華    民    國    97    年    2     月    15    日
                  刑事第十八庭  法  官  連育群
上列正本證明與原本無異。
如不服本判決，應於送達後十日內敘明上訴理由，向本院提出上
訴狀
                                書記官  田世杰
中    華    民    國    97    年    2     月    15    日
附錄本案論罪科刑法條全文：
毒品危害防制條例第十條
  施用第一級毒品者，處六月以上五年以下有期徒刑。
  施用第二級毒品者，處三年以下有期徒刑。
附件
臺灣板橋地方法院檢察署檢察官起訴書
                                    96年度毒偵字第5087號
    被  告  乙○○  男  40歲（民國○○年○月○○日生）
                    住臺北縣新店市○○路○段355巷26號3樓
                    居臺北縣中和市○○街298巷7弄3號6樓
                    國民身分證統一編號：Ｚ000000000號
上列被告因違反毒品危害防制條例案件，已經偵查終結，認應該
提起公訴，茲將犯罪事實及證據並所犯法條分敘如下：
            犯罪事實
一、乙○○前因施用第二級毒品安非他命案件，經裁定送強制戒
    治，於民國89年9月26日期滿執行完畢釋放，由臺灣臺北地
    方法院檢察署檢察官以89年度戒毒偵字第297號、毒偵字第
    3425號為不起訴處分確定。復因施用第一級毒品海洛因案件
    ，經本署檢察官聲請裁定送強制戒治，並以90年度毒偵字第
    4446號提起公訴，並經臺灣板橋地方法院以91年度訴字第78
    號判處有期徒刑10月確定，於93年5月12日執行完畢，其強
    制戒治部分，於91年11月12日裁定停止戒治並交付保護管束
    ，於91年11月20日期滿執行完畢。又因施用第一級毒品海洛
    因案件，經臺灣臺北地方法院檢察署檢察官聲請裁定送強制
    戒治，並以92年度毒偵字第1143號提起公訴，經臺灣臺北地
    方法院於92年9月18日以92年度訴字第1297號判處有期徒刑1
    年確定；嗣於93年5月13日入監服刑後，於94年1月5日假釋
    付保護管束，於假釋期間再施用第一級毒品海洛因案件，經
    臺灣臺北地方法院於94年8月22日以94年訴字第596號判處有
    期徒刑1年4月確定，並於96年3月1日縮短刑期執行完畢出監
    ；詎仍不知悔改，竟基於施用第一級毒品海洛因之犯意，於
    96年7月3日9時許，在其位於臺北縣中和市○○街住處，施
    用第一級毒品海洛因。嗣於同日23時0分許，為警於上址查
    獲，並扣得吸食器1組、注射針筒2支、分裝杓3支及殘渣袋4
    個。
二、案經臺北縣政府警察局中和分局報告偵辦。
          證據並所犯法條
一、證據清單及待證事實：
   ┌──┬────────────┬────────┐
   │編號│  證  據  名  稱        │待  證  事  實  │
   │    │                        │                │
   ├──┼────────────┼────────┤
   │ 一 │被告乙○○於警詢及本署偵│被告乙○○施用第│
   │    │查中自白                │一級毒品海洛因之│
   ├──┼────────────┤事實。          │
   │ 二 │台灣檢驗科技股份有限公司│                │
   │    │出具之濫用藥物尿液檢驗報│                │
   │    │告1紙                   │                │
   ├──┼────────────┤                │
   │ 三 │扣案之吸食器1組、注射針 │                │
   │    │筒2支、分裝杓3支及殘渣袋│                │
   │    │4個                     │                │
   ├──┼────────────┼────────┤
   │ 四 │臺灣臺北地方法院檢察署94│被告曾因施用毒品│
   │    │年度毒偵字第941號起訴書 │案件受強制戒治執│
   │    │、全國刑案資料查註紀錄表│行完畢後，5年內 │
   │    │、全國施用毒品案件記錄表│再施用毒品及累犯│
   │    │                        │之事實。        │
   └──┴────────────┴────────┘
二、核被告所為，係違反毒品危害防制條例第10條第1項之施用
    第一級毒品罪嫌。又被告於有期徒刑執行完畢後5年內，再
    犯本件有期徒刑以上之罪，請依累犯規定加重其刑。扣案之
    物，併請依法宣告沒收。
三、依毒品危害防制條例第23條第2項前段、刑事訴訟法第251條
    第1項提起公訴。
    此  致
臺灣板橋地方法院
中    華    民    國    96    年    8     月    30    日
                        檢察官   甲  ○  ○
上開正本證明與原本無異
中    華    民    國    96    年    9     月    17    日
                        書記官
附錄本案所犯法條全文：
毒品危害防制條例第10條
施用第一級毒品者，處 6 月以上 5 年以下有期徒刑。
施用第二級毒品者，處 3 年以下有期徒刑。


司法院資訊處製作；財團法人民間司法改革基金會備份。
